th: อุปกรณ์กีฬา > การกีฬา > เบสบอลและซอฟท์บอล > อุปกรณ์ป้องกันสำหรับเบสบอลและซอฟท์บอล > ที่ป้องกันขาของเบสบอลและซอฟท์บอล: สนับแข้งแบตเตอร์; สนับแข้งแคชเชอร์; สนับแข้งกรรมการ
sl-SI: Športna oprema > Šport > Baseball in softball > Zaščitna oprema za baseball in softball > Ščitniki za noge za baseball in softball: Ščitniki za noge za odbijalca; Ščitniki za noge za lovilce; Ščitniki za noge za sodnike
it: Articoli sportivi > Sport > Baseball e softball > Protezioni per baseball e softball > Protezioni per le gambe per baseball e softball: Schinieri da battitore; Schinieri da ricevitore; Schinieri da arbitro
es: Equipamiento deportivo > Equipamiento para atletismo > Béisbol y sóftbol > Equipamiento protector para béisbol y sóftbol > Espinilleras para béisbol y sóftbol: Protectores de piernas para bateadores; Protectores de piernas para cácher; Protectores de piernas para árbitros
pt-BR: Artigos esportivos > Artigos para prática de esportes > Beisebol e softbol > Equipamento de proteção para beisebol e softbol > Caneleiras para beisebol e softbol: Protetores de perna para rebatedor; Protetores de perna para catcher; Protetores de perna para árbitro
en: Sporting Goods > Athletics > Baseball & Softball > Baseball & Softball Protective Gear > Baseball & Softball Leg Guards: Batters Leg Guards; Catchers Leg Guards; Umpire Leg Guards
de: Sportartikel > Athletik > Baseball & Softball > Baseball- & Softball-Schutzkleidung > Baseball- & Softball-Knie- & Schienbeinschoner: Beinschützer für Batter; Beinschützer für Catcher; Beinschützer für Umpire
da: Sportsartikler > Atletik > Baseball og softball > Beskyttelsesudstyr til baseball og softball > Benbeskyttere til baseball og softball: Benbeskyttere til battere; Benbeskyttere til catchere; Benbeskyttere til dommere
ko: 스포츠용품 > 운동 > 야구/소프트볼 > 야구/소프트볼 보호 장비 > 야구/소프트볼 다리 보호대: 타자 레그 가드; 포수 레그 가드; 심판 레그 가드
hu: Sportszerek > Atlétika > Baseball és softball > Baseball és softball védőfelszerelés > Baseball és softball lábvédők: Ütő lábvédők; Elkapó lábvédők; Bírói lábvédők
ro-RO: Articole sportive > Atletism > Baseball și softball > Echipament de protecție pentru baseball și softball > Protecții pentru picioare pentru baseball și softball: Jambiere pentru batter; Apărători de picior pentru catcher; Apărători de picior pentru arbitru
lt-LT: Sporto prekės > Atletika > Beisbolas ir softbolas > Beisbolo ir softbolo apsauginės priemonės > Beisbolo ir softbolo kojų apsaugos: Mušėjų kojų apsaugos; Gaudytojų kojų apsaugos; Teisėjų kojų apsaugos
pl: Sprzęt sportowy > Sport > Baseball i softball > Odzież ochronna do baseballa i softballa > Ochraniacze nóg do baseballa i softballa: Ochraniacze nóg dla pałkarzy; Ochraniacze nóg dla łapaczy; Ochraniacze nóg dla sędziów
sk-SK: Športový tovar > Atletika > Bejzbal a softbal > Baseballové a softbalové ochranné pomôcky > Baseballové a softbalové chrániče nôh: Chrániče nôh pre pálkarov; Chrániče nôh pre chytačov; Chrániče nôh pre rozhodcu
tr: Spor Malzemeleri > Spor Ekipmanları > Beyzbol ve Softbol > Beyzbol ve Softbol Koruyucu Kıyafetleri > Beyzbol ve Softbol Bacak Koruyucuları: Vurucu bacak korumaları; Yakalayıcı bacak korumaları; Hakem bacak korumaları
sv: Sportartiklar > Idrott och sport > Baseball och softball > Skyddsutrustning för baseball och softball > Baseball- och softballbenskydd: Benskydd för slagmän; Benskydd för catchers; Benskydd för domare
zh-TW: 體育用品 > 競技體育 > 棒球和壘球 > 棒壘球護具 > 棒壘球護腿板: 打者護腿; 捕手護腿; 主審護腿
zh-CN: 体育用品 > 田径 > 棒球/垒球用品 > 棒球/垒球护具 > 棒球/垒球腿部护具: 击球员护腿; 捕手护腿; 裁判护腿
vi: Dụng cụ thể thao > Điền kinh > Bóng chày & Bóng mềm > Găng đeo bảo vệ Bóng chày & Bóng mềm > Ốp chân bóng chày & bóng mềm: Đệm bảo vệ chân cho người đánh bóng; Đệm bảo vệ chân cho người bắt bóng; Đệm bảo vệ chân cho trọng tài
ru: Спортивные товары > Соревновательный спорт > Бейсбол и софтбол > Защитная экипировка для бейсбола и софтбола > Щитки для бейсбола и софтбола: Щитки для ног для бэттеров; Щитки для ног для кэтчеров; Щитки для ног для ампайров
bg-BG: Спортни стоки > Спортни занимания > Бейзбол и софтбол > Защитна екипировка за бейзбол и софтбол > Предпазители за крака за бейзбол и софтбол: Предпазни средства за крака на батери; Протектори за крака за кетчъри; Протектори за крака за съдии
fi: Urheilutarvikkeet > Urheilu > Baseball ja softball > Baseball- ja softball-suojat > Baseball- ja softball-jalkasuojat: Lyöjän säärisuojat; Siepparin säärisuojat; Tuomarin säärisuojat
hr-HR: Sportska oprema > Atletika > Bejzbol i softbol > Zaštitna oprema za bejzbol i softbol > Štitnici za noge za bejzbol i softbol: Štitnici za noge za udarače; Štitnici za noge za hvatače; Štitnici za noge za suca
el: Αθλητικά είδη > Αθλητισμός > Mπέιζμπολ/σόφτμπολ > Προστατευτικός εξοπλισμός μπέιζμπολ & σόφτμπολ > Προστατευτικά ποδιών μπέιζμπολ & σόφτμπολ: Προστατευτικά ποδιών batter; Προστατευτικά ποδιών catcher; Προστατευτικά ποδιών διαιτητή
nl: Sportartikelen > Lichaamssporten > Honkbal en softbal > Beschermende uitrusting voor honkbal en softbal > Beenbeschermers voor honkbal en softbal: Beenbeschermers voor slagmannen; Beenbeschermers voor catchers; Beenbeschermers voor scheidsrechters
nb: Sportsutstyr > Friidrett > Baseball og softball > Beskyttelsesutstyr for baseball og softball > Benbeskyttere for baseball og softball: Leggbeskyttere for slagmenn; Leggbeskyttere for catchere; Leggbeskyttere for dommere
fr: Équipements sportifs > Divers sports > Base-ball et softball > Équipement de protection de base-ball et softball > Jambières de base-ball et de softball: Jambières de frappeur; Jambières de receveur; Jambières d'arbitre
ja: スポーツ用品 > スポーツ競技 > 野球・ソフトボール用品 > 野球・ソフトボール用プロテクター > 野球・ソフトボール用レッグガード: バッター用レッグガード; キャッチャー用レッグガード; 審判用レッグガード
cs: Sportovní potřeby > Atletické sporty > Baseball a softball > Ochranné vybavení na baseball a softball > Chrániče nohou na baseball a softball: Chrániče nohou pro pálkaře; Chrániče nohou pro zadáky; Chrániče nohou pro rozhodčí
pt-PT: Artigos de desporto > Atividade desportiva > Basebol e softbol > Equipamento de proteção para basebol e softbol > Proteções de pernas para basebol e softbol: Caneleiras para batedores; Caneleiras para recetores; Caneleiras para árbitros